臺灣宜蘭地方法院刑事判決　　　　　　　100年度易字第185號
公　訴　人　臺灣宜蘭地方法院檢察署檢察官
被　　　告　賴啟榮
　　　　　　林易佑
上列被告因竊盜等案件，經檢察官提起公訴（99年度偵字第4514
號），被告於本院審理時就被訴事實為有罪之陳述，經本院裁定
進行簡式審判程序，判決如下：
    主      文
賴啟榮共同犯竊盜罪，共肆罪，均累犯，各處有期徒刑肆月，如
易科罰金，均以新台幣壹仟元折算壹日。又共同犯非法由自動付
款設備取財罪，累犯，處有期徒刑參月，如易科罰金，以新台幣
壹仟元折算壹日。應執行有期徒刑壹年，如易科罰金，以新台幣
壹仟元折算壹日。
林易佑共同犯竊盜罪，處有期徒刑肆月，如易科罰金，以新台幣
壹仟元折算壹日。
    事實及理由
一、本件係經被告賴啟榮、林易佑於本院審理時為有罪之表示，
    而經本院裁定行簡式審判程式加以審理，依刑事訴訟法第27
    3條之2、第159條第2項之規定，不適用傳聞法則有關限制證
    據能力之相關規定；並得依同法第310條之2準用第454條之
    規定製作略式判決書，合先敘明。
二、犯罪事實：
  (一)賴啟榮前因毒品案件，經臺灣彰化地方法院以93年度易字第
    809號判處有期徒刑6月、5月，定應執行有期徒刑10月，上
    訴後，由臺灣高等法院臺中分院以94年度上易字第377號駁
    回上訴確定。又前因毒品案件，經臺灣彰化地方法院以94年
    度易字第801號判處有期徒刑10月確定；復因竊盜案件，經
    同院以94年度員簡字第530號判處有期徒刑5月確定；上開有
    期徒刑再經同院以95年度聲字第931號裁定應執行有期徒刑1
    年1月確定，並與上開有期徒刑10月接續執行，於95年11 月
    20日假釋並交付保護管束，至96年4月17日保護管束期滿，
    以已執行論（構成累犯）。
  (二)賴啟榮與真實姓名年籍不詳、綽號「APPLE」之成年男子，
    基於意圖為自己不法所有之共同犯意聯絡，為下列之竊盜行
    為：於99年7月14日凌晨某時，在宜蘭縣宜蘭市○○路62
    巷內，由「APPLE」把風，賴啟榮以自製之鑰匙，竊取陳文
    通所有車號9T-8152號自用小客車（價值約新台幣18萬元）
    ，得手後交由「APPLE」使用，並以之作為尋找作案目標之
    工具。於同日10時12分許，二人駕駛竊得之車號9T-8152
    號自用小客車，前往宜蘭縣頭城鎮○○路○段356號後方堤防
    道路旁，由「APPLE」把風，賴啟榮以自備之鑰匙開啟停置
    路旁之車號8W-7258號自用小客車車門，竊取其內葉志汶所
    有之背包2個、現金3,200元、行動電話1支、身分證1張、提
    款卡2張得手。二人竊得提款卡後，與真實姓名年籍不詳、
    綽號「阿麻」之成年男子基於意圖為自己不法所有之共同犯
    意聯絡，由「阿麻」破解其中之中國信託提款卡密碼後，二
    人又駕駛竊得車號9T-8152號自小客車，於同日14時10分許
    ，至宜蘭縣頭城鎮漁會所設之自動提款機提領共12萬元得手
    後，三人朋分，賴啟榮本人分得3萬元。於99年7月16日晚
    上10時3分許，二人又駕駛竊得之車號9T-8152號自用小客車
    ，至宜蘭縣羅東鎮○○路89號前，由「APPLE」在旁把風，
    賴啟榮以自備之鑰匙開啟電門之方式，竊取林秀美所有車號
    DP-9562號自用小客車（價值約13萬元），得手後交由「APP
    LE」作為代步工具。嗣經陳文通、葉志汶、林秀美發覺報警
    ，經員警調閱前揭、遭竊及領款處之監視器畫面得知犯
    嫌均係駕駛車號9T-8152號自用小客車作案，員警並於99年7
    月28日8時許在宜蘭縣羅東鎮○○街口尋獲車號9T-8152號自
    用小客車、同日11時許在宜蘭縣頭城鎮○○里○○道路尋獲
    車號DP-9562號自小客車。嗣員警於99年9月28日下午另案提
    訊賴啟榮時，賴啟榮自首曾犯下前揭案件，而查知上情。
  (三)另賴啟榮、林易佑二人基於意圖為自己不法所有之共同犯意
    ，於99年8月15日凌晨某時，由林易佑騎機車載賴啟榮同至
    宜蘭縣三星鄉○○路○段21號旁，由林易佑在旁把風，賴啟
    榮則持自備之鑰匙以開啟電門之方式，竊取胡振乾所有車號
    8181-TN號自用小貨車（價值約38萬元），得手後供林易佑
    使用。嗣經胡振乾發現報警，而林易佑則使用後將該車停置
    在宜蘭縣五結鄉○○○路182巷16號正勉堂廣場前，為警於
    99年8月18日上午8時許在上址尋獲該車（尋獲時該車輛業已
    換掛8756-MU號車牌，未據起訴），經員警於該車採獲指紋
    送內政部刑事警察局鑑定，於99年9月7日鑑驗結果認定為林
    易佑指紋，嗣員警於99年9月28日下午另案提訊賴啟榮時，
    賴啟榮自首曾與林易佑一同犯下此案，員警乃於同年10月6
    日下午提訊林易佑而查知上情。
  (四)案經葉志汶、陳文通訴由宜蘭縣政府警察局報告台灣宜蘭地
    方法院檢察署檢察官偵查起訴。
三、證據：
  (一)被告賴啟榮、林易佑於本院審理時之自白，暨渠等二人於警
    詢、檢察官偵訊時之供述。
  (二)被害人林秀美、胡振乾及及告訴人葉志汶、陳文通於警詢時
    之指訴。
  (三)贓物認領保管單3紙（陳文通之配偶李淑嫺、林秀美、胡振
    乾領回遭竊之車輛）。
  (四)99年7月14日上午10時許至下午1時30分許之監視錄影畫面及
    拍攝之車號8W-7258號自用小客車之照片共6張、頭城漁會提
    款機畫面1張。
  (五)內政部警政署刑事警察局99年9月7日刑紋字第0990121958
    號鑑定書1份（於車號8181-TN號自用小貨車上採獲比對林易
    佑指紋。
  (六)被告二人帶同警方前往現場、置放贓物處及將竊得之車輛丟
    棄處之照片。
四、論罪科刑：
  (一)核被告賴啟榮前揭所為，分別係犯刑法第320條第1項之竊盜
    罪共四次，及刑法第339條之2第1項之非法由自動付款設備
    取財罪一次。被告林易佑之所為，則係犯刑法第320條第1項
    之竊盜罪。被告賴啟榮所犯上開共五罪間，犯意個別，行為
    互殊，應予分論並罰。又被告賴啟榮就犯罪事實(二)所為，其
    中三次竊盜犯行，均與綽號「APPLE」之人間有犯意聯絡與
    行為分擔，其中非法由自動付款設備取財犯，則與綽號「AP
    PLE」、「阿麻」之人間有犯意聯絡與行為分擔；被告賴啟
    榮、林易佑二人間，就犯罪事實(三)所為，有犯意聯絡與行為
    分擔，各為共同正犯。
  (二)被告賴啟榮有前揭犯罪事實所載之前科及執行紀錄，有台灣
    高等法院被告前案紀錄表在卷可參，其於有期徒刑執行完畢
    後5年內再故意犯本案共五罪，均為有期徒刑以上之罪，核
    屬為累犯，應依刑法第47條第1項規定加重其刑。又被告賴
    啟榮就前揭犯罪事實(二)部分所犯之三次竊盜罪、一次非法由
    自動付款設備取財罪，雖分別曾經被害人陳文通、葉志汶、
    林秀美報警，及經員警調閱前揭、遭竊及領款處之監視
    器畫面得知犯嫌均係駕駛車號9T-8152號自用小客車作案，
    並先後尋獲車號9T-8152號、車號DP-9562號自小客車等情；
    被告賴啟榮前揭犯罪事實(三)部分所犯之竊盜罪，雖經被害人
    胡振乾報警，且經員警尋獲車號8181-TN自小貨車，並採獲
    指紋鑑驗得知為林易佑所有等情；然在被告賴啟榮於99年9
    月28日接受員警詢問而主動供出前揭犯行之前，依卷內事證
    尚無資料顯示，具有偵查犯罪職權之公務員有何確切之根據
    可得為合理之懷疑該等犯行為被告賴啟榮所犯，是被告賴啟
    榮就其所犯之五罪，均已符合自首要件，爰依刑法第62條前
    段減輕其刑，並依法先加後減之。
  (三)爰審酌被告賴啟榮、林易佑均年輕力盛，本應能憑己力賺取
    所需，卻恣意竊取他人財物，侵害他人財產權利，所為非是
    ，惟犯後均已坦承犯行，且所竊取之車輛均已經被害人等領
    回，所生損害已有減縮，另考量其等均曾有竊盜前科紀錄之
    素行、生活狀況、智識程度等一切情狀，就被告賴啟榮所犯
    五罪、被告林易佑所犯一罪，各量處如主文所示之刑，並諭
    知易科罰金之折算標準，併就賴啟榮所犯數罪定其應執行之
    刑及易科罰金之折算標準。
  (四)至被告賴啟榮、林易佑所持用之自備、自製鑰匙，依卷內事
    證尚難認定屬被告賴啟榮、林易佑所有，且被告賴啟榮稱均
    業已丟棄，是爰不宣告沒收，末此敘明。
五、依刑事訴訟法第273條之1第1項、第299條第1項前段、第310
    條之2、第454條，刑法第28條、第320條第1項、第339條之2
    第1項、第47條第1項、第62條前段、第41條第1項前段、第
    8項、第51條第5款，刑法施行法第1條之1第1項、第2項前段
    ，判決如主文。
中    華    民    國   100    年    4     月    13    日
                  刑事第四庭法  官  陳雪玉
以上正本證明與原本無異。
如不服本判決應於收受送達後十日內向本院提出上訴書狀，並應
敘述具體理由；其未敘述上述理由者，應於上訴期間屆滿後二十
日內向本院補提理由書(均須按他造當事人之人數附繕本)「切勿
逕送上級法院」。
                            書記官  陳建宇
中    華    民    國   100    年    4     月    13    日
附錄本案論罪科刑法條：
中華民國刑法第320條（普通竊盜罪、竊佔罪）
意圖為自己或第三人不法之所有，而竊取他人之動產者，為竊盜
罪，處5年以下有期徒刑、拘役或5百元以下罰金。
意圖為自己或第三人不法之利益，而竊佔他人之不動產者，依前
項之規定處斷。
前二項之未遂犯罰之。
中華民國刑法第339條之2（違法由自動付款設備取得他人之物之
處罰）
意圖為自己或第三人不法之所有，以不正方法由自動付款設備取
得他人之物者，處3年以下有期徒刑、拘役或1萬元以下罰金。
以前項方法得財產上不法之利益或使第三人得之者，亦同。